【裁判字號】    92,簡抗,81
【裁判日期】    921231
【裁判案由】    侵權行為損害賠償
【裁判全文】
臺灣臺北地方法院民事裁定                          九十二年度簡抗字第八一號
    抗  告  人  乙○○    嘉義.
    相  對  人  甲○○
                財團法人海峽交流基金會
    右  一  人
    法定代理人  辜振甫
右當事人間請求侵權行為損害賠償事件，抗告人對於中華民國九十二年九月二十五日
本院台北簡易庭九十二年度北簡字第一五五三號裁定提起抗告，本院裁定如左：
    主  文
原裁定廢棄。
    理  由
一、本件抗告意旨略以：抗告人於九十二年八月十八日已具狀為訴之變更，將原起訴
    主張之侵權行為法律關係變更為債務不履行損害賠償，訴之聲明縮減為新台幣（
    下同）二十萬元，則本件訴訟標的及訴之聲明與本院台北簡易庭九十一年度北簡
    字第五二九七號均不相同，詎原法院仍依照原起訴狀所載之侵權行為損害賠償及
    訴之聲明請求金額二十五萬元，認本件訴訟與本院台北簡易庭九十一年度北簡字
    第五二九七號係同一事件，違反民事訴訟法第二百五十三條規定，而裁定駁回抗
    告人之請求，顯有違誤，應予廢棄等語。
二、查本件抗告人於原審原起訴主張伊受大陸地區人民吳天、吳巧珍、吳巧芳之訴
    訟委託，代理其等向台灣高等法院聲請就該院八十九年抗字第一二七四號侵權行
    為損害賠償事件確定裁定聲請再審，因台灣高等法院裁定命於六十日內補正提出
    經相對人認證之為大陸地區公證之委託書，伊乃於八十九年九月十一日提出浙江
    省之公（二０００）浙諸證民字第三五七號公證委託書，向相對人申請文書驗證
    ，詎相對人遲延不驗證，致臺灣高等法院以伊無訴訟代理權而駁回吳天、吳巧
    珍、吳巧芳之再審聲請，使伊無法取得原得向吳天、吳巧珍、吳巧芳請領之報
    酬二十五萬元等情，爰依民法第二十八條、第一百八十四條、第一百九十五條之
    規定，求為命相對人應連帶給付二十五萬元之判決。惟抗告人嗣於原審繫屬中之
    九十二年八月十九日，具狀撤回對行政院大陸委員會、中央信託局之請求，並變
    更訟訟標的法律關係為債務不履行，且減縮請求金額為二十萬元（見原審卷第一
    七０至一七三頁）。而本院台北簡易庭九十一年度北簡字第五二九七號民事事件
    抗告人對相對人訴之聲明請求金額為二十五萬元，訴訟標的為侵權行為損害賠償
    ，則抗告人本件請求之訴訟標的及訴之聲明，與該事件並不相同。是原法院以抗
    告人本件起訴違反民事訴訟法第二百五十三條規定，依同法第二百四十九條第一
    項第七款規定，予以裁定駁回，尚有未洽，抗告意旨指摘原裁定不當，求予廢棄
    ，為有理由，爰將原裁定廢棄，發回原法院另為適當之處理。
據上論結，本件抗告為有理由，依民事訴訟法第四百三十六條之三十二、四百九十二
條第二項，裁定如主文。
中      華      民      國    九十二    年     十二     月    三十一    日
                                        民事第四庭審判長法      官  盧彥如
                                                        法      官  周玫芳
                                                        法      官  劉又菁
右為正本係照原本作成
如對本裁定抗告須於裁定送達後十日內向本院提出抗告狀
中      華      民      國    九十二    年     十二     月    三十一      日
                                                        書  記  官  楊勝欽


司法院資訊處製作；財團法人民間司法改革基金會備份。
